ACORDAO-COMPLETO-2344921

ACÓRDÃO DE RELAÇÃO

ACÓRDÃO DE RELAÇÃO 1830/2019 ATA 5/2019 - PRIMEIRA CÂMARA

Acórdão 1830/2019-TCU-Primeira Câmara
	VISTOS e relacionados estes autos de Tomada de Contas Especial instaurada pelo Tribunal Regional Eleitoral do Maranhão em razão da não aprovação da prestação de contas dos recursos oriundos do Fundo Partidário transferidos para o Partido da Social Democracia Brasileira (PSDB/MA) , no exercício de 2011.
	Considerando que foram promovidas as citações dos responsáveis, efetivadas por meio dos ofícios constantes das peças 17 a 20;
	Considerando o pedido de parcelamento do débito apresentado pelo Sr. Carlos Orleans Brandão Júnior à peça 29, antes do julgamento das presentes contas;
	Considerando a que o Acórdão 15623/2018-TCU-Primeira Câmara (peça 38) autorizou o responsável a efetuar o pagamento parcelado de débitos que perfazem a monta de R$135.837,70, em valores originais, aos cofres do Fundo Partidário, em 36 parcelas mensais e consecutivas;
	Considerando que o responsável fora notificado da autorização em 17/1/2019 (peça 43) e que o vencimento da primeira parcela seria em quinze dias contados a partir daquela data;
	Considerando que, na presente oportunidade, analisa-se pedido de prorrogação de prazo para pagamento da 1ª parcela do referido débito (peça 40) , sob o fundamento de que não houvera sido informado quanto aos procedimentos a serem adotados para fins de emissão de GRU nem tampouco quanto aos códigos de recolhimento e de UG a serem adotados;
	Considerando o suporte e a cooperação empreendida pela Secex-BA no presente caso (peças 41-42) , a qual, excepcionalmente, emitiu, em 1º/2/2019, a GRU referente à primeira parcela (peça 45) , com vencimento em 15/2/2019, tendo a encaminhado aos representantes legais do responsável em 1º/2/2019 (peça 46) ;
	Considerando que, a despeito da ausência de previsão expressa em lei ou no RI/TCU, o feito merece ser analisado à luz dos princípios da racionalidade administrativa e da razoabilidade,
Os Ministros do Tribunal de Contas da União, reunidos em Sessão de 1ª Câmara, ACORDAM, por unanimidade, com fundamento nos arts. 1º, inciso II, 41, da Lei 8.443, de 16 de julho de 1992, c/c arts. 1º, inciso II, 143, inciso V, alínea "a", 169, inciso III, todos do Regimento Interno, em:
a) 	prorrogar, em caráter excepcional, o prazo para pagamento da 1ª parcela do débito em questão, incidindo-se o prazo de quinze dias, mencionado no Acórdão 15623/2018-TCU-Primeira Câmara, a partir de 1º/2/2019;
b) 	alertar ao responsável que o preenchimento da GRU, contendo os códigos de recolhimento, da Unidade Gestora (UG) e da gestão são de sua responsabilidade, devendo obter, se assim entender, orientação junto ao respectivo cofre credor;
c) 	dar ciência ao responsável. 
1. Processo TC-Processo 028.087/2017-8 (TOMADA DE CONTAS ESPECIAL) 
	1.1. Responsáveis: Carlos Orleans Brandao Junior (XXX.116.403-XX) ; Jose de Ribamar Castro Viana Junior (XXX.846.973-XX) ; Manuel Pereira Lima (XXX.201.293-XX) ; Roberto Coelho Rocha (XXX.569.563-XX) 
	1.2. Relator: Ministro-Substituto Augusto Sherman Cavalcanti
	1.3. Representante do Ministério Público: Subprocurador-Geral Paulo Soares Bugarin
	1.4. Unidade Técnica: Secretaria do TCU no Estado da Bahia (Sec-BA) .
	1.5. Representação legal: Pedro Carvalho Chagas (14393/OAB-MA) e outros, representando Carlos Orleans Brandao Junior.

Primeira Câmara

Carlos Orleans Brandao Junior (XXX.116.403-XX); Jose de Ribamar Castro Viana Junior (XXX.846.973-XX); Manuel Pereira Lima (XXX.201.293-XX); Roberto Coelho Rocha (XXX.569.563-XX)

ACORDAO-COMPLETO-2412462

Acórdão de Relação 6291/2020 - Primeira Câmara

Acórdão de Relação

AUGUSTO SHERMAN

Pedro Carvalho Chagas (14393/OAB-MA) e outros, representando Carlos Orleans Brandao Junior.

Subprocurador-Geral Paulo Soares Bugarin

TOMADA DE CONTAS ESPECIAL (TCE)

Secretaria do TCU no Estado da Bahia (Sec-BA).